臺灣臺北地方法院刑事判決
109年度訴字第1012號
公  訴  人  臺灣臺北地方檢察署檢察官
被      告  吳世暐


上列被告因詐欺等案件，經檢察官提起公訴（109年度偵字第225
17、23143號），及移送併辦（109年度偵字第29675號），嗣被
告就被訴事實為有罪之陳述，經本院合議庭裁定由受命法官獨任
以簡式審判程序審理，判決如下：
    主  文
吳世暐犯三人以上共同冒用公務員名義詐欺取財罪，處有期徒刑
壹年貳月。
    事  實
一、吳世暐基於參與犯罪組織之犯意，於民國109年6月底某日，
    加入三人以上、以實施詐術為手段、具有持續性、牟利性及
    結構性之某詐欺集團（下稱本案詐欺集團），並擔任向被害
    人收取款項之車手。吳世暐與本案詐欺集團所屬成員（無證
    據證明有未滿18歲之人）共同意圖為自己不法所有，基於三
    人以上共同冒用公務員名義詐欺取財、非法由自動付款設備
    取財、洗錢之犯意聯絡，於109年7月14日上午10時許，由本
    案詐欺集團不詳成員假冒「中華電信客服人員」及「臺中市
    政府警察局警員」、「檢察官周文清」等公務員名義致電予
    陳玫樺，向其佯稱：因其身分遭人冒用而申辦手機門號，並
    涉及洗錢案件，為監管資金流向，須提供名下尚有存款之金
    融機構帳戶之金融卡及密碼云云，致陳玫樺陷於錯誤，而依
    指示於同日中午12時58分許，在臺北市信義區永吉路200巷
    之住處（地址詳卷）前，交付如附表「金融機構帳戶」欄所
    示各金融機構帳戶之金融卡予依本案詐欺集團上游成員指示
    前來收取之吳世暐，陳玫樺並在電話中告知本案詐欺集團不
    詳成員上開各帳戶金融卡密碼。嗣吳世暐取得上開金融卡，
    及經本案詐欺集團上游成員告知密碼後，隨即依指示於如附
    表「提領時間、金額」欄所示時間，以未得陳玫樺同意而擅
    自輸入密碼之不正方法，在臺北市信義區、南港區及桃園市
    桃園區等地，透過ATM自動櫃員機此自動付款設備，一共提
    領合計新臺幣（下同）54萬6,000元（詳如附表所示；起訴
    書載為52萬6,000元，應予更正）。吳世暐提領完畢後，復
    依指示將上開金融卡及其所提領之款項，一同放置在桃園市
    ○○區○○路00號「山本町居食屋」之廁所內，旋即離去，再由
    本案詐欺集團不詳成員前往收取，而以此方式製造金流之斷
    點，掩飾、隱匿詐欺犯罪所得之來源、去向，吳世暐並因此
    獲得1萬2,000元之報酬。
二、案經陳玫樺訴由臺北市政府警察局信義分局報告臺灣臺北地
    方檢察署檢察官偵查起訴。
    理  由
壹、程序部分：
　　按除被告所犯為死刑、無期徒刑、最輕本刑為3年以上有期
    徒刑之罪或高等法院管轄第一審案件者外，於第一次審判期
    日前之準備程序進行中，被告先就被訴事實為有罪之陳述時
    ，審判長得告知被告簡式審判程序之旨，並聽取當事人、代
    理人、辯護人及輔佐人之意見後，裁定進行簡式審判程序，
    刑事訴訟法第273條之1第1項定有明文。經核本案被告吳世
    暐所犯係死刑、無期徒刑、最輕本刑為3年以上有期徒刑以
    外之罪，其於審理程序中就被訴事實為有罪之陳述，經法官
    告知簡式審判程序之旨，並聽取當事人之意見後，本院爰依
    首揭規定，裁定進行簡式審判程序。是本案之證據調查，依
    同法第273條之2規定，不受同法第159條第1項、第161條之2
    、第161條之3、第163條之1及第164條至第170條規定之限制
    ，合先敘明。
貳、實體部分：
一、認定事實所憑之證據及理由
    上揭事實，業據被告吳世暐於本院準備程序及審理時坦承不
    諱（見本院109年度訴字第1012號卷【下稱本院卷】第73頁
    、第162頁、第176頁），核與證人即告訴人陳玫樺於警詢中
    證述之情節相符（見臺灣臺北地方檢察署109年度偵字第225
    17號卷【下稱偵字22517號卷】第51至71頁），並有監視器
    錄影畫面翻拍照片16張、被告搭乘計程車之付款紀錄、內政
    部警政署反詐騙諮詢專線紀錄表及如附表「證據」欄所示各
    證據在卷可稽（見偵字22517號卷第87至101頁、第103頁、
    第113至115頁，餘詳如附表所示），足認被告前揭任意性自
    白與事實相符，應堪採信。綜上，本案事證明確，被告犯行
    堪以認定，應依法論科。
二、論罪科刑：　　
  ㈠法律適用：
  ⒈組織犯罪條例部分：
  ①按組織犯罪防制條例所稱犯罪組織，指三人以上，以實施強
    暴、脅迫、詐術、恐嚇為手段或最重本刑逾5年有期徒刑之
    罪，所組成具有持續性或牟利性之有結構性組織。前項有結
    構性組織，指非為立即實施犯罪而隨意組成，不以具有名稱
    、規約、儀式、固定處所、成員持續參與或分工明確為必要
    ，組織犯罪防制條例第2條第1項、第2項定有明文。查，卷
    內雖無證據證明本案詐欺集團有何具體名稱、固定處所等，
    然參以被告所參與之本案詐欺集團不詳成員向告訴人施詐過
    程，分別由本案詐欺集團不詳成員假冒「中華電信客服人員
    」及「臺中市政府警察局警員」、「檢察官周文清」等人，
    使告訴人陷於錯誤，再由本案詐欺集團成員指示被告前往指
    定地點向告訴人收取金融機構帳戶金融卡，復持之提領各金
    融機構帳戶內之款項，並於領得款項後，放置指定地點，另
    由本案詐欺集團其餘成員前往收取，顯係以施用詐術為手段
    ，且組成之目的在於向被害人騙取金錢，而具有牟利性。由
    上可徵本案詐欺集團係透過縝密之計畫與分工，成員彼此相
    互配合，由多數人所組成，於一定期間內存續，以實施詐欺
    為手段而牟利之具有完善結構之組織，顯非為立即實施犯罪
    而隨意組成，其所組成當具有持續性、牟利性，是本案詐欺
    集團，該當於組織犯罪防制條例第2條第1項所稱之犯罪組織
    ，堪以認定。
  ②被告於109年6月底某日加入本案詐欺集團，於109年7月14日
    為上開犯行，經檢察官提起公訴（即本案），於109年9月11
    日繫屬於本院，有臺北地檢署北檢欽玄109偵22517字第1099
    075289號函及其上本院收文戳在卷可憑（見本院109年度審
    訴字第1356號卷【下稱本院審訴卷】第7頁）。又被告參與
    本案詐欺集團而另於109年7月23日向被害人譚秀玲收取其遭
    詐騙之款項之犯行（按該次犯行為警查獲而未果），另經臺
    灣桃園地方檢察署檢察官於110年1月4日以109年度偵字第24
    015號提起公訴，現由臺灣桃園地方法院審理中（110年度審
    訴字第211號，於110年3月8日繫屬），有臺灣高等法院被告
    前案紀錄及臺灣桃園地方檢察署109年度偵字第24015號起訴
    書在卷可查（見本院卷第168至169頁、第181至184頁）。是
    以，被告於參與同一詐欺犯罪集團之兩次加重詐欺行為，本
    案為「最先繫屬於法院之案件」，且為被告之首次犯行，徵
    諸上開說明，自應由本院就本案中被告之三人以上共同冒用
    公務員名義詐欺取財罪與參與犯罪組織罪論以想像競合。
  ⒉洗錢防制法部分：
　　按105年12月28日修正公布，並於106年6月28日生效施行之
    洗錢防制法，其保護之法益，包括維護特定犯罪之司法訴追
    及促進金流秩序之透明性，且將洗錢過程中之處置、分層化
    及整合等各階段行為，均納入洗錢行為，以澈底打擊洗錢犯
    罪，此觀修正前後第1條、第2條之規定及立法理由甚明。又
    同法第14條第1項之一般洗錢罪，係採抽象危險犯之立法模
    式，是透過對與法益侵害結果有高度經驗上連結之特定行為
    模式的控管，來防止可能的法益侵害。行為只要合於第2條
    各款所列洗錢行為之構成要件，即足成立該罪，不以發生阻
    礙司法機關之追訴或遮蔽金流秩序之透明性（透過金融交易
    洗錢者）之實害為必要。其中第2條第2款之洗錢行為，係以
    掩飾或隱匿特定犯罪所得之本質、來源、去向、所在、所有
    權、處分權或其他權益為其要件。該款並未限定掩飾或隱匿
    之行為方式，行為人實行之洗錢手法，不論係改變犯罪所得
    的處所（包括財物所在地、財產利益持有或享有名義等），
    或模糊、干擾有關犯罪所得處所、法律關係的周邊資訊，只
    須足以產生犯罪所得難以被發現、與特定犯罪之關聯性難以
    被辨識之效果（具掩飾或隱匿效果），即該當「掩飾或隱匿
    」之構成要件（最高法院110年度台上字第4724號判決意旨
    可供參考）。查，被告提領告訴人之各金融機構帳戶內之款
    項（詳如附表所示）後，即依指示，將之放置於指示之地點
    ，再由本案詐欺集團其餘成員前往拿取，而以此互不碰面方
    式刻意避免與其他犯罪成員接觸，使司法機關難以追查犯罪
    所得之蹤跡與後續犯罪所得持有者，客觀上切斷詐騙所得金
    流之去向及所在，阻撓國家對詐欺犯罪所得之追查，足以製
    造金流斷點，以達移轉上開詐欺所得並隱匿其去向之目的，
    顯具掩飾、隱匿贓款與犯罪之關聯性，以逃避國家追訴、處
    罰之犯罪意思，當屬洗錢防制法第2條所稱之洗錢行為甚明
    。
　㈡論罪：　
    核被告所為，係犯組織犯罪防制條例第3條第1項後段之參與
    犯罪組織罪、刑法第339條之2第1項之非法由自動付款設備
    取財罪、同法第339條之4第1項第1款、第2款之三人以上共
    同冒用公務員名義詐欺取財罪、洗錢防制法第14條第1項之
    一般洗錢罪。
  ㈢公訴意旨就上開犯行，雖漏未論以刑法第339條之2第1項之非
    法由自動付款設備取財罪，惟該部分犯罪均經載明於起訴書
    犯罪事實欄，故此部分仍屬起訴範圍，且經本院諭知罪名（
    見本院卷第87頁、第161頁、第171頁），對於被告防禦權行
    使並無妨礙，本院自應加以審理。
  ㈣共犯關係：
　  被告與本案詐欺集團所屬成員間，就本案犯行，係在合同意
    思範圍內，各自分擔犯罪行為之一部，並相互利用他人之行
    為，以達遂行加重詐欺取財、非法由自動付款設備取財及一
    般洗錢等犯行之目的，有犯意聯絡及行為分擔，應論以共同
    正犯。
  ㈤罪數關係之說明：
　⒈被告持如附表「金融機構帳戶」欄所示各金融機構帳戶之金
    融卡，於如附表所示提領時間，多次提領其內之款項之行為
    ，主觀上係基於單一之犯意，且係在密切接近之時間實施，
    侵害同一告訴人之法益，各行為之獨立性薄弱，依一般社會
    健全觀念，在時間差距上，難以強行分開，應視為數個舉動
    之接續施行，為接續犯，僅論以一罪。
  ⒉被告以一行為同時觸犯上開數罪名，為想像競合犯，應依刑
    法第55條規定，從一重之三人以上共同冒用公務員名義詐欺
    取財罪處斷。　
  ㈥移送併辦部分：
    又臺灣臺北地方檢察署檢察官以109年度偵字第29675號移送
    併辦部分，與本案起訴部分所載犯罪事實同一，本院自應予
    以審究。
  ㈦刑之加重、減輕事由之說明：
　⒈被告前因竊盜案件，經臺灣新竹地方法院以107年度易字1101
    號判決處有期徒刑3月確定，於109年4月1日易科罰金執行完
    畢等節，有上開被告前案紀錄表在卷可憑（見本院卷第167
    頁），是被告於前開有期徒刑執行完畢後，5年內故意再犯
    本案有期徒刑以上之上開各罪，符合刑法第47條第1項累犯
    之要件，惟本院衡以被告上開前案所犯，與本案之罪質不盡
    相同，且由犯罪情節、不法內涵及被告之行為人惡性等節觀
    之，兩者均屬有別。是以，被告所犯本案，尚難認有何刑法
    第47條第1項立法意旨所稱之特別惡性之情節，本院審酌上
    情，爰不予加重其刑。
　⒉按想像競合犯之處斷刑，本質上係「刑之合併」，其所謂從
    一重處斷，乃將想像競合犯組成之評價上數罪，合併為科刑
    一罪，其所對應之刑罰，亦合併其評價上數罪之數法定刑，
    而為一個處斷刑。易言之，想像競合犯侵害數法益者皆成立
    犯罪，論罪時必須輕、重罪併舉論述，同時宣告所犯各罪名
    ，包括各罪有無加重、減免其刑之情形，亦應說明論列，量
    刑時併衡酌輕罪部分量刑事由，評價始為充足，然後依刑法
    第55條前段規定「從一重處斷」，非謂對於其餘各罪可置而
    不論。因此，法院決定處斷刑時，雖以其中最重罪名之法定
    刑，做為裁量之準據，惟於裁量其輕重時，仍應將輕罪合併
    評價在內。又洗錢防制法第16條第2項規定犯同法第14條之
    罪，在偵查或審判中自白者，減輕其刑。而查，被告就事實
    欄所載洗錢之行為事實，於偵查中供陳明確（見偵字22517
    號卷第139至141頁），且於本院審理時，亦自白上開洗錢犯
    行（本院卷第176頁），是原應就被告所犯一般洗錢罪，依
    上開規定減輕其刑，惟如前所述，被告就上開犯行係從一重
    論以三人以上共同冒用公務員名義詐欺取財罪，被告所犯一
    般洗錢罪屬想像競合犯其中之輕罪，應於量刑時依刑法第57
    條規定一併衡酌此等減輕其刑之事由。
　⒊又按組織犯罪條例第8條第1項規定：「犯第3條之罪自首，並
    自動解散或脫離其所屬之犯罪組織者，減輕或免除其刑；因
    其提供資料，而查獲該犯罪組織者，亦同；偵查及審判中均
    自白者，減輕其刑」。惟查，被告於偵查中否認加入本案詐
    騙集團（見偵字22517號卷第141頁），縱使其於本院審理中
    自白參與犯罪組織犯行，仍無前開組織犯罪防制條例第8條
    第1項規定之適用，附此說明。
  ㈧爰以行為人之責任為基礎，審酌被告正值青年，不思以正途
    賺取錢財，竟貪圖不法利益，而加入本案詐欺集團，擔任向
    告訴人收取金融卡後，持之前往提領其內款項之工作，造成
    告訴人受有財產損害，危害社會治安及金融交易安全，實有
    不該；又被告犯後雖坦承犯行，並與告訴人達成調解，有本
    院調解筆錄存卷可參（見本院審訴卷第49至50頁），然並未
    遵期履行（詳後述）；併審酌被告於本案詐欺集團內分工角
    色、參與程度及其犯罪所得利益、犯罪所生損害，兼衡被告
    於本院審理時自陳其高中畢業之智識程度、目前從事廚師之
    工作，其需扶養父親之家庭生活狀況（見本院卷第178頁）
    ，暨被告之犯罪動機、目的、手段、素行等一切情狀，量處
    如主文所示之刑。
  ㈨不予宣告強制工作之說明：
　⒈按「犯第1項之罪者，應於刑之執行前，令入勞動場所，強制
    工作，其期間為3年」，現行之組織犯罪防制條例第3條第3
    項定有明文，而修正前組織犯罪防制條例，對發起、主持、
    操縱、指揮或參與集團性、常習性及脅迫性或暴力性犯罪組
    織者，應於刑後強制工作之規定，經司法院釋字第528號解
    釋尚不違憲；嗣該條例第2條第1項所稱之犯罪組織，經二次
    修正，已排除原有之「常習性」要件，另將實施詐欺手段之
    具有持續性或牟利性之有結構性組織，納入本條例適用範圍
    ，並對參與犯罪組織之行為人，於第3條第1項後段但書規定
    「參與情節輕微者，得減輕或免除其刑」。惟同條第3項仍
    規定「應於刑之執行前，令入勞動場所，強制工作，其期間
    為3年」，而未依個案情節，區分行為人是否具有反社會的
    危險性及受教化矯治的必要性，一律宣付刑前強制工作3年
    。然則，衡諸該條例所規定之強制工作，性質上原係對於有
    犯罪習慣，或因遊蕩、懶惰成習而犯罪者，所為之處置，修
    正後該條例既已排除常習性要件，從而，本於法律合憲性解
    釋原則，依司法院釋字第471號關於行為人有無預防矯治其
    社會危險性之必要，及比例原則等與解釋意旨不相衝突之解
    釋方法，為目的性限縮，對犯該條例第3條第1項之參與犯罪
    組織罪者，視其行為之嚴重性、表現之危險性、對於未來行
    為之期待性，以及所採措施與預防矯治目的所需程度，於有
    預防矯治其社會危險性之必要，且符合比例原則之範圍內，
    由法院依該條例第3條第3項規定，一併宣告刑前強制工作（
    最高法院刑事大法庭108年度台上大字第2306號裁定意旨可
    資參照）。
　⒉查，被告加入本案詐欺集團之犯罪組織共同詐騙告訴人固有
    不當，然被告於參與本案犯罪組織前，並無與本案犯行相似
    之刑事犯罪經法院判處罪刑及執行之前案紀錄，此有臺灣高
    等法院被告前案紀錄表存卷可考（見本院卷第167至170頁）
    ，尚難逕認被告有犯罪習慣，或遊蕩或懶惰成習而犯罪之情
    。又被告僅於本案詐欺集團內係擔任「車手」之角色，非主
    導本案詐欺集團之犯罪組織之人，並非核心決策角色，參與
    情節尚屬輕微，且被告於加入本案詐欺集團不久即為警查獲
    （見本院卷第181至184頁之臺灣桃園地方檢察署109年度偵
    字第24015號起訴書），參與犯罪組織之期間甚短，於本案
    犯行所顯現之行為嚴重性及表現危險性均非重大，而被告所
    為上開犯行經本院量處有期徒刑1年2月，透過刑罰之執行，
    應已足令被告產生警惕，而達預防再犯及矯治之效，亦足以
    完全評價及處罰其應負之罪責，倘再予以宣告強制工作，實
    有悖於比例原則，爰不另為強制工作之諭知，併此敘明。
三、沒收：
  ㈠按犯罪所得，屬於犯罪行為人者，沒收之；沒收，於全部或
    一部不能沒收或不宜執行沒收時，追徵其價額；又犯罪所得
    已實際合法發還被害人者，不予宣告沒收或追徵，刑法第38
    條之1第1項前段、第3項、第5項分別定有明文。又所謂實際
    合法發還，是指因犯罪而生民事或公法請求權已經被實現、
    履行之情形而言，不以發還扣押物予原權利人為限，其他如
    財產犯罪，行為人已依和解條件履行賠償損害之情形，亦屬
    之。申言之，犯罪所得一旦已實際發還或賠償被害人者，法
    院自無再予宣告沒收或追徵之必要（最高法院109年度台上
    字第531號刑事判決意旨參照）。查，被告於本院審理時供
    陳：本案詐欺集團因上開犯行一共匯款1萬6,000元給我，但
    其中3,000元或4,000元是我借的，我借的部分有還清了等情
    （見本院卷第177至178頁），是以最利被告之方式計算，被
    告就本案犯行之犯罪所得應為1萬2,000元（計算式：1萬6,0
    00元－4,000元）。又被告於本院準備程序中雖陳稱：其業已
    實際賠償告訴人3萬2,000元云云（見本院卷第162頁），然
    此部分被告並未提出匯款單據可供查證，復經本院電詢告訴
    人，告訴人表示被告僅賠償1萬6,000元乙情，有本院公務電
    話紀錄存卷可參（見本院卷第123頁、第195頁），是被告所
    述尚難逕採。惟縱認被告目前僅實際賠償告訴人1萬6,000元
    ，仍已超出被告就本案犯行實際所分得之犯罪所得。因此，
    就被告本案犯罪所得爰不予宣告沒收。
  ㈡至洗錢防制法第18條第1項固規定：「犯第14條之罪，其所移
    轉、變更、掩飾、隱匿、收受、取得、持有、使用之財物或
    財產上利益，沒收之；犯第15條之罪，其所收受、持有、使
    用之財物或財產上利益，亦同」，然並未有「不問屬於犯罪
    行為人與否均沒收」之明文，自仍以屬於被告所有者為限，
    始應予沒收。查，本案被告除取得上開報酬外，其所提領之
    款項已依指示放置在指定地點，業如前述，此部分並非被告
    所有，亦非在其實際掌控之中，則被告就此部分犯罪所收受
    、持有之財物，本不具所有權及事實上管領權，依法自無從
    對其宣告沒收該等轉交之款項，附此說明。
據上論斷，應依刑事訴訟法第273條之1第1項、第299條第1項前
段，判決如主文。
本案經檢察官林逸群提起公訴，檢察官邱曉華到庭執行職務。
中　　華　　民　　國　　110 　年　　11　　月　　10　　日
　　　　　　　　　刑事第七庭  法　官　 王星富
上正本證明與原本無異。 
如不服本判決應於收受送達後20日內向本院提出上訴書狀，並應
敘述具體理由；其未敘述上訴理由者，應於上訴期間屆滿後20日
內向本院補提理由書（均須按他造當事人之人數附繕本）「切勿
逕送上級法院」。告訴人或被害人如對於本判決不服者，應具備
理由請求檢察官上訴，其上訴期間之計算係以檢察官收受判決正
本之日期為準。 因疫情而遲誤不變期間，得向法院聲請回復原
狀。
                              書記官   林素霜
中　　華　　民　　國　　110 　年　　11　　月　　12　　日
附錄本案論罪科刑法條：
組織犯罪防制條例第3條
發起、主持、操縱或指揮犯罪組織者，處3年以上10年以下有期
徒刑，得併科新臺幣1億元以下罰金；參與者，處6月以上5年以
下有期徒刑，得併科新臺幣1千萬元以下罰金。但參與情節輕微
者，得減輕或免除其刑。
具公務員或經選舉產生之公職人員之身分，犯前項之罪者，加重
其刑至二分之一。
犯第1項之罪者，應於刑之執行前，令入勞動場所，強制工作，
其期間為3年。
前項之強制工作，準用刑法第90條第2項但書、第3項及第98條第
2項、第3項規定。
以言語、舉動、文字或其他方法，明示或暗示其為犯罪組織之成
員，或與犯罪組織或其成員有關聯，而要求他人為下列行為之一
者，處3年以下有期徒刑，得併科新臺幣3百萬元以下罰金：
一、出售財產、商業組織之出資或股份或放棄經營權。
二、配合辦理都市更新重建之處理程序。
三、購買商品或支付勞務報酬。
四、履行債務或接受債務協商之內容。
前項犯罪組織，不以現存者為必要。
以第5項之行為，使人行無義務之事或妨害其行使權利者，亦同
。
第5項、第7項之未遂犯罰之。

洗錢防制法第14條
有第二條各款所列洗錢行為者，處7年以下有期徒刑，併科新臺
幣5百萬元以下罰金。
前項之未遂犯罰之。
前二項情形，不得科以超過其特定犯罪所定最重本刑之刑。

中華民國刑法第339條之2
意圖為自己或第三人不法之所有，以不正方法由自動付款設備取
得他人之物者，處3年以下有期徒刑、拘役或30萬元以下罰金。
以前項方法得財產上不法之利益或使第三人得之者，亦同。
前二項之未遂犯罰之。

中華民國刑法第339條之4
犯第339條詐欺罪而有下列情形之一者，處1年以上7年以下有期
徒刑，得併科1百萬元以下罰金：
一、冒用政府機關或公務員名義犯之。
二、三人以上共同犯之。
三、以廣播電視、電子通訊、網際網路或其他媒體等傳播工具，
    對公眾散布而犯之。
前項之未遂犯罰之。

附表：
編號 金融機構帳戶 提領時間、金額 證       據 1 臺灣銀行股份有限公司（下稱臺灣銀行）信安分行帳號00000000○○○○號（帳號詳卷） ⒈109年7月14日中午12時58分許後之某時，提領20,000元。 ⒉同日中午12時58分許後之某時，提領20,000元。 ⒊同日中午12時58分許後之某時，提領20,000元。 ⒋同日中午12時58分許後之某時，提領20,000元。 ⒌同日中午12時58分許後之某時，提領60,000元。 ⒈臺灣銀行存摺封面影本（見偵字22517號卷第117頁）。 ⒉臺灣銀行存摺封面及內頁明細翻拍照片（見偵字22517號卷第111頁）。  2 玉山商業銀行股份有限公司（下稱玉山銀行）和平分行帳號000000000○○○○號（帳號詳卷） ⒈109年7月14日下午2時37分，提領50,000元。 ⒉同日下午2時38分，提領50,000元。 ⒊同日下午2時49分，提領20,000元。 ⒋同日下午2時56分，提領20,000元。 ⒈玉山銀行存摺封面影本（見偵字22517號卷第119頁）。 ⒉玉山銀行交易明細（見偵字22517號卷第105頁）。 3  第一商業銀行股份有限公司（下稱第一銀行）永春分行帳號0000000○○○○號（帳號詳卷） 109年7月14日中午12時58分許後之某時，提領3,000元。 ⒈第一銀行存摺封面影本（見偵字22517號卷第121頁）。 ⒉第一銀行存摺及內頁明細翻拍照片（見偵字22517號卷第109頁）。 4 中華郵政股份有限公司臺北青田郵局（下稱郵局）帳號0000000000○○○○號（帳號詳卷） ⒈109年7月14日下午2時4分，提領60,000元。 ⒉同日下午2時6分，提領60,000元。 ⒊同日下午2時8分，提領20,000元。  ⒈郵局存摺封面影本（見偵字22517號卷第123頁）。 ⒉郵局交易明細翻拍照片（見偵字22517號卷第107頁）。 5 兆豐國際商業銀行股份有限公司（下稱兆豐銀行）新竹分行帳號0000000○○○○號（帳號詳卷） ⒈109年7月14日下午2時17分，提領20,000元。 ⒉同日下午2時18分，提領20,000元。 ⒊同日下午2時18分，提領20,000元。 ⒋同日下午2時24分，提領20,000元。 ⒌同日下午2時25分，提領20,000元。 ⒍同日下午2時31分，提領20,000元。 ⒈兆豐銀行存摺封面影本（見偵字22517號卷第125頁）。 ⒉兆豐銀行交易明細翻拍照片（見偵字22517號卷第107頁）。 6 台新國際商業銀行股份有限公司（下稱台新銀行）建橋分行帳號0000000000○○○○號（帳號詳卷） 109年7月14日下午3時59分，提領3,000元。 ⒈台新銀行存摺封面影本（見偵字22517號卷第127頁）。 ⒉台新銀行交易明細翻拍照片（見偵字22517號卷第109頁）。